臺灣新竹地方法院刑事判決
110年度交簡上字第17號
上  訴  人  臺灣新竹地方檢察署檢察官
被      告  廖仁君


上列上訴人因被告過失傷害案件，不服本院民國110年1月7日所
為第一審刑事簡易判決（聲請簡易判決處刑案號109年度偵字第8
100號），提起上訴，本院管轄之第二審合議庭判決如下：
    主      文
上訴駁回。
    事實及理由
一、本案經本院審理結果，認原審以被告廖仁君犯刑法第284條
    前段之過失傷害罪，量處有期徒刑2月，如易科罰金，以新
    臺幣（下同）1,000元折算1日，核其認事、用法及量刑均無
    不當，應予維持，除證據部分補充被告於本院審理時之自白
    外【見110年度交簡上字第17號卷（下稱本院卷）第36頁、
    第38頁、第68頁、第72頁至第73頁】，餘均引用原審判決所
    載之事實及理由、證據（如附件）。
二、檢察官上訴意旨略以：被告迄今尚未賠償被害人莊美鳳，態
    度不佳，原審卻僅判處有期徒刑2月，實屬過輕。且被告案
    發後經警測得其吐氣所含酒精濃度達每公升0.16毫克，已違
    反道路交通安全規則第114條第2款之規定，被告因受酒精影
    響，注意能力降低，進而肇事致莊美鳳受傷，其酒醉駕車之
    行為，亦應依道路交通管理處罰條例第86條第1項規定加重
    其刑，原審漏未加重，亦有違誤，爰依法提起上訴，撤銷原
    審判決，更為適法之裁判等語。
三、被告於本院審理時則供稱：案發後在警局作行為測試時，其
    都有通過，其車禍當下的意識清楚，並未酒醉，是因為其擔
    任夜間保全，早上剛下班跟同事一起吃早餐，後來行經案發
    地點又分心了才會沒注意到莊美鳳而自後追撞；另莊美鳳提
    出的求償金額110萬元，其實在是無力負擔，只能提出20萬
    元的和解金，可惜莊美鳳不能接受，所以才無法和解等語。
四、本院之判斷：
　㈠按汽車駕駛人，無駕駛執照駕車、酒醉駕車、吸食毒品或迷
    幻藥駕車、行駛人行道或行經行人穿越道不依規定讓行人優
    先通行，因而致人受傷或死亡，依法應負刑事責任者，加重
    其刑至2分之1，為道路交通管理處罰條例第86條第1項所明
    定。以本案而言，係應認定被告已達「酒醉駕車」之程度，
    方有前開加重條文之適用。
　㈡而被告於肇事後經警測得其吐氣所含酒精濃度固達每公升0.1
    6毫克，有道路交通事故當事人酒精測定紀錄表在卷可參【
    見109年度偵字第8100號卷（下稱偵字卷）第22頁】，然案
    發後被告接受員警之直線及平衡動作測試時，均無「步行時
    左右搖晃，腳步不穩」、「腳步離開測試的直線」、「身體
    前後或左右搖擺不定」、「手腳部顫抖，身體無法保持平衡
    」、「用手臂來保持平衡」之情形，於在同心圓內畫圈時，
    亦未超出界線，有刑法第185條之3第1項第2款案件測試觀察
    紀錄表附卷可佐（見偵字卷第43頁至第43頁背面），按「酒
    醉」乙詞係指飲酒過量以致神志不清、神智模糊，以被告能
    通過上開測試而言，實難認被告已達「酒醉」之程度。
　㈢再被告於偵查、本院審理時陳稱：其做夜間保全的工作，整
    夜沒睡，早上8點下班，又和同事一起吃了早餐才騎車，後
    來行經案發地點時覺得很熱，眼睛就瞇瞇了等語（見偵字卷
    第62頁至第62頁背面，本院卷第72頁），是本案也難完全排
    除被告肇事係因其疲勞駕駛所致。易言之，本案實欠缺積極
    證據認定被告已達「酒醉」之程度及與其肇事間之因果關係
    ，自應對被告為有利之認定。
　　況檢察官原聲請簡易判決處刑時，亦未論及此一部分，原審
    也於事實及理由中論及本案並無積極證據認定被告符合上開
    「酒醉」之要件等語，而予以審酌，檢察官此部分上訴意旨
    ，當難可採。
　㈣另被告與莊美鳳未能和解，並非被告毫無和解誠意，實係莊
    美鳳求償金額110萬元（經莊美鳳於本院準備程序時陳述在
    卷，見本院卷第37頁）過高，非被告所能負擔所致，而和解
    是否能成，本屬被告與被害人間之自由決定，無法強迫，更
    不能迫使行為人為免重判，而負擔超越自身能力之賠償責任
    ，原審於量刑中亦已審酌此點。原審復兼衡莊美鳳傷勢影響
    健康及生活之程度，被告始終坦承犯行之犯後態度，被告之
    過失情節、素行、智識程度、生活家庭經濟狀況等一切情狀
    後，量處首揭之刑，量刑亦屬妥適，而無逾越裁量或濫用裁
    量等違法情事，本院合議庭自不得擅加指摘其違法或不當。
　㈤從而，本院認檢察官以原審量刑過輕等理由提起上訴，均無
    理由，爰依法予以駁回。
據上論斷，應依刑事訴訟法第455條之1第1項、第3項、第368條
、第373條，判決如主文。
本案經檢察官洪期榮聲請簡易判決處刑，檢察官黃翊雯到庭執行
職務。
中　　華　　民　　國　　110 　年　　9 　　月　　23　　日
                  刑事第四庭  審判長法　官　陳健順
                                    法  官  郭哲宏
                                    法　官　楊祐庭
以上正本證明與原本無異。
不得上訴。
中　　華　　民　　國　　110 　年　　9 　　月　　23　　日
                                    書記官  陳紀語
附錄本案論罪科刑法條：
刑法第284條：
因過失傷害人者，處一年以下有期徒刑、拘役或十萬元以下罰金
；致重傷者，處三年以下有期徒刑、拘役或三十萬元以下罰金。
附件：
臺灣新竹地方法院刑事簡易判決
109年度竹交簡字第896號
聲  請  人  臺灣新竹地方檢察署檢察官
被      告  廖仁君
上列被告因過失傷害案件，經檢察官聲請以簡易判決處刑（109
年度偵字第8100號），本院判決如下：
    主  文
廖仁君犯過失傷害罪，處有期徒刑貳月，如易科罰金，以新臺幣
壹仟元折算壹日。
    事實及理由
一、本案犯罪事實及證據除犯罪事實欄關於「酒後駕駛車牌號碼
    000-0000號普通重型機車」之記載，補充記載為「酒後駕駛
    （涉犯公共危險罪嫌部分，因難認達『不能安全駕駛』之生理
    狀態，經檢察官為不起訴處分確定，復亦無積極證據足認符
    合道路交通管理處罰條例第86條第1項所定之『酒醉』要件）
    車牌號碼000-0000號普通重型機車」外，餘均引用檢察官聲
    請簡易判決處刑書之記載（如附件）。
二、核被告所為，係犯刑法第284條前段之過失傷害罪。本件交
    通事故報案人或勤指中心轉來資料未報明肇事人姓名，處理
    員警前往現場，被告在場，並當場承認為肇事人，有被告之
    道路交通事故肇事人自首情形紀錄表1紙（見偵字卷第53頁
    ）可參，被告對於本件未發覺之罪自首而受裁判，應依刑法
    第62條前段規定減輕其刑。
三、爰以行為人之責任為基礎，審酌告訴人因本件受有附件聲請
    簡易判決處刑書所載之傷勢，確有影響其健康及生活，另考
    量被告始終坦承犯行，然願賠償之金額與告訴人所主張之金
    額尚有落差，是尚無和解共識，兼衡被告就本件車禍事故之
    過失情節、告訴人之傷勢，被告之素行、智識程度、生活、
    家庭經濟狀況等一切情狀，量處如主文所示之刑，併諭知易
    科罰金之折算標準。
四、依刑事訴訟法第449條第1項，逕以簡易判決處刑如主文。
五、如不服本判決，應於判決送達後20日內，向本庭提出上訴狀
    ，上訴於本院第二審合議庭（須附繕本）。
本案經檢察官洪期榮聲請以簡易判決處刑。
中    華    民    國   110    年    1     月     7    日
                  新竹簡易庭    法  官  潘韋廷
以上正本證明與原本無異。
如不服本判決，得自收受送達之日起20日內，向本院提起上訴。
中　　華　　民　　國　　110 　年　　1 　　月　　7 　　日
　                              書記官　彭筠凱　　　　　　　
附錄論罪科刑法條：
刑法第 284 條
因過失傷害人者，處一年以下有期徒刑、拘役或十萬元以下罰金
；致重傷者，處三年以下有期徒刑、拘役或三十萬元以下罰金。

【附件】
臺灣新竹地方檢察署檢察官聲請簡易判決處刑書
109年度偵字第8100號
    被      告  廖仁君  
上列被告因過失傷害案件，業經偵查終結，認宜聲請以簡易判決
處刑，茲將犯罪事實及證據並所犯法條分敘如下：
        犯罪事實
一、廖仁君（所涉公共危險罪嫌，另為不起訴處分）於民國109
    年7月15日上午10時27分許，酒後駕駛車牌號碼000-0000號
    普通重型機車，沿新竹市東區東光路由西往東方向行駛在機
    慢車專用道上，行經東光路326126號燈桿前，本應注意在同
    一車道行駛時，除擬超越前車外，後車與前車之間應保持隨
    時可以煞停之距離，而依當時客觀情況，並無不能注意之情
    事，竟疏未注意及此。適有莊美鳳騎乘車牌號碼000-000號
    普通重型機車，行至上開地點，遭廖仁君駕車自後方追撞，
    致莊美鳳受有頭部外傷併震盪、左眼挫傷併眼眶周圍挫擦傷
    、鼻部挫傷併鼻出血、左臉、右前臂、左膝多處挫擦傷、雙
    肩挫傷等傷害。
二、案經莊美鳳訴由新竹市警察局第二分局報告偵辦。
        證據並所犯法條
一、上揭犯罪事實，業據被告廖仁君於警詢時及偵查中坦承不諱
    ，核與告訴人莊美鳳於警詢時及偵查中之指述情節相符，並
    有南門綜合醫院乙種診斷證明書、新竹市警察局第二分局道
    路交通事故現場圖、道路交通事故調查報告表㈠、㈡各1份、
    現場暨監視器翻拍照片69張附卷可稽，足認被告前述自白核
    與事實相符，被告犯嫌堪予認定。
二、核被告所為，係犯刑法第284條前段之過失傷害罪嫌。而被
    告於員警尚未發覺其前揭之犯行前，主動向到場處理之員警
    坦承其係肇事人，有道路交通事故肇事人自首情形紀錄表1
    份在卷供憑，請依刑法第62條前段規定減輕其刑。
三、依刑事訴訟法第451條第1項聲請逕以簡易判決處刑。
    此  致
臺灣新竹地方法院
中    華    民    國   109    年    10    月    14    日
                              檢  察  官    洪期榮
本件證明與原本無異
中　　華　　民　　國　 109　　年　　10　　月　　23　　日
　　　　　　　　　　　　　　　書　記　官   嚴瑜道